臺灣桃園地方法院刑事裁定
111年度撤緩字第217號
聲  請  人  臺灣桃園地方檢察署檢察官 
受  刑  人  NAMWISET WUTTHIPHONG（中文名：吳替朋）



                    在中華民國境內聯絡地址：桃園市○鎮區○○○路00號、桃園市○○區○○路0段0巷00號
上列聲請人因受刑人犯公共危險案件，聲請撤銷緩刑之宣告（11
1年度執聲字第1219號），本院裁定如下：
    主  文
聲請駁回。
    理  由
一、聲請意旨略以：受刑人NAMWISET WUTTHIPHONG前因不能安全
    駕駛致交通危險罪案件，經本院於民國109年4月14日以109
    年度桃交簡字第1110號判決判處有期徒刑2月，緩刑2年，並
    應向公庫支付新臺幣（下同）4萬元，於110年1月26日確定
    。惟受刑人前於109年3月19日出境迄今即未再入境，且經臺
    灣桃園地方檢察署(下稱桃園地檢署)於111年4月14日以桃檢
    維丙110執緩252字第1119042206號函公示送達該受刑人，受
    刑人亦未到署報到，於緩刑期間內顯然無法履行緩刑所附條
    件，自有執行刑罰之必要。是本件已符合刑法第75條之1第1
    項第4款所定撤銷緩刑宣告之原因，爰依刑事訴訟法第476條
    之規定聲請撤銷緩刑宣告等語。
二、按「被告、自訴人、告訴人或附帶民事訴訟當事人，有左列
    情形之一者，得為公示送達：一、住、居所、事務所及所在
    地不明者。二、掛號郵寄而不能達到者。三、因住居於法權
    所不及之地，不能以其他方法送達者。」、「公示送達應由
    書記官分別經法院或檢察長、首席檢察官或檢察官之許可，
    除將應送達之文書或其節本，張貼於法院牌示處外，並應以
    其繕本登載報紙，或以其他適當方法通知或公告之。前項送
    達，自最後登載報紙或通知公告之日起，經30日發生效力。
    」、「送達文書，除本章有特別規定外，準用民事訴訟法之
    規定。」，刑事訴訟法第59、60、62條分別定有明文；準此
    ，關於刑事訴訟程序送達文書，刑事訴訟法已有特別規定時
    ，自毋庸準用民事訴訟法之規定。又按緩刑宣告得斟酌情形
    ，命犯罪行為人向公庫支付一定之金額；受緩刑之宣告而違
    反第74條第2項第1款至第8款所定負擔情節重大者，足認原
    宣告之緩刑難收其預期效果，而有執行刑罰之必要者，得撤
    銷其宣告，刑法第74條第2項第4款、第75條之1第1項第4款
    分別定有明文。緩刑宣告是否得撤銷，除須符合刑法第75條
    之1第1項各款之要件外，本條並採裁量撤銷主義，賦予法院
    撤銷與否之權限，特於同條第1項規定「足認原宣告之緩刑
    難收其預期效果，而有執行刑罰之必要」，供作審認之標準
    。又所謂違反刑法第74條第2項第1款至第8款所定負擔「情
    節重大」者，當從受刑人自始是否真心願意接受緩刑所附之
    條件，或於緩刑期間中是否顯有履行負擔之可能而隱匿或處
    分其財產、故意不履行、無正當事由拒絕履行或顯有逃匿之
    虞等情事而言，考量受刑人未履行條件情形與被害人所受損
    害間，依比例原則綜合衡酌原宣告之緩刑是否難收其預期之
    效果，而確有執行刑罰之必要，資以決定該緩刑宣告是否應
    予撤銷。
三、經查：受刑人前因公共危險案件，經本院於109年4月14日以
    109年度桃交簡字第1110號判決判處有期徒刑2月，如易科罰
    金，以1,000元折算1日，緩刑2年，並應自判決確定日起6個
    月內向公庫支付4萬元；另因受刑人自109年3月19日起即出
    境未回，經本院函請外交部條約法律司將判決代為送達至受
    刑人填載於外籍勞工簽證申請表之國外住址後，因查無此址
    送達無果，遂再由本院依法為國外公示送達，該判決末於11
    0年1月26日確定等節，有上開刑事簡易判決書、臺灣高等法
    院被告前案紀錄表、入出境資訊連結作業查詢結果、外交部
    109年10月12日外條法字第10924516670號函、駐泰國代表處
    109年10月20日泰行字第10911208140號函、本院公示送達公
    告等各1份在卷可稽，則此部分事實，首堪認定。
四、聲請人雖以受刑人自109年3月19日起出境迄今均未再返臺，
    且聲請人於111年4月14日以桃檢維丙110執緩252字第111904
    2206號函公示送達該受刑人，受刑人亦未到署報到，認受刑
    人無支付公庫款項之可能，故已符合刑法第75條之1第1項第
    4款所定要件，而有執行刑罰之必要等語。然依刑事訴訟法
    第59條規定所為之公示送達，僅係法律上視為已經送達，並
    非真實送達，而受刑人於本案判決之日前即已離境，尚難期
    待其已知悉本案執行命令內容；又受刑人既係獲准來臺之外
    國人，其自我國出境本屬常情，自難逕以其於本案判決日前
    即已離境，在未釐清其離境原因或動機之下，遽以聲請人已
    就本案執行傳票為合法公示送達，即認受刑人本案判決宣告
    之緩刑難收其預期效果，而有執行刑罰之必要。本案雖經本
    院函請外交部條約法律司將判決代為送達至受刑人填載於外
    籍勞工簽證申請表之國外住址後，因查無此址送達無果(見
    本院109年度桃簡字第1110號卷【下稱本院1110號卷】，第4
    7頁)，惟上開流程僅在送達本案判決書，並非送達執行緩刑
    之傳票命令，聲請人未曾就執行緩刑之傳票嘗試送達於受刑
    人泰國之地址，即逕以公示送達為之，難謂程序上已完足；
    另查本案受刑人之外籍勞工簽證申請表(見本院1110號卷，
    第37頁)，上仍有填載受刑人之泰國本地電話號碼，而現今
    科技發達、通訊方便，聲請人似非不可先試行聯絡受刑人並
    取得其泰國之連絡管道，給予受刑人陳述意見之機會，再依
    法行使裁量權以決定是否向法院聲請撤銷受刑人的緩刑宣告
    。末查，上開外籍勞工簽證申請表亦填載有受刑人之仲介公
    司、來臺後受雇公司等，亦可函詢上開公司受刑人之確切聯
    絡方式、受刑人離境之原因或動機、離境後是否可能續用，
    有無返臺可能等。然遍查案卷，並無聲請人曾嘗試取得受刑
    人實際在泰國之連絡管道並給予受刑人陳述意見之機會，以
    究明受刑人是否有原宣告之緩刑難收其預期效果而有執行刑
    罰之必要性，自難認聲請人已舉出具體事證釋明受刑人本案
    有違反前案判決緩刑宣告所定負擔情節重大之事實。從而，
    聲請人以受刑人有刑法第75條之1第1項第4款所定撤銷緩刑
    之原因，聲請撤銷受刑人之緩刑宣告，於法尚有未合，應予
    駁回。
五、爰依刑事訴訟法第220條，裁定如主文。
中　　華　　民　　國　　111 　年　　6 　　月　　30　　日
                    刑事第二庭  法  官  陳炫谷
以上正本證明與原本無異。
如不服本裁定，應於裁定送達後5 日內向本院提出抗告狀。
　　　　　　　　　　　　　　　  書記官　陳韋伃
中　　華　　民　　國　　111 　年　　7 　　月　　4 　　日